【裁判字號】    98,訴,1216
【裁判日期】    990528
【裁判案由】    毒品危害防制條例
【裁判全文】
臺灣高雄地方法院刑事判決              98年度訴字第1215號
公  訴  人  臺灣高雄地方法院檢察署檢察官
被      告  乙○○
選任辯護人  張永昌律師
上列被告因毒品危害防制條例案件，經檢察官提起公訴（97年度
偵字第3415號、第12168 號），本院判決如下：
    主  文
乙○○無罪。
    事  實
一、公訴意旨略以：被告乙○○（綽號姐仔）與其男友丁○○（
    綽號慶仔）自民國96年7 月間某日起，共同基於販賣第一級
    毒品海洛因以牟利之犯意聯絡，以行動電話門號0000000000
    號、0000000000號、0000000000號、0000000000號作為聯絡
    販賣毒品之工具，分別為下列行為：(一)於96年11月14日，被
    告接獲庚○○撥打予丁○○之電話，並將庚○○欲購買第一
    級毒品海洛因之訊息轉告丁○○，丁○○得知後，則命與渠
    等有共同販賣第一級毒品犯意聯絡之戊○○至高雄市○○路
    與凱歌路口，交付毒品海洛因1 包予庚○○。(二)被告與丁○○自96年12月5 日起至同年11日被查獲時止，在高雄市○○
    區○○路某透天厝2 樓，以每次新臺幣（下同）6500元之價
    格，共同販賣第一級毒品海洛因1 公克予戊○○3 次。(三)自
    96年9 月間某日起，丙○○撥打行動電話門號00000000000
    號、0000000000號予丁○○，聯絡購買第一級毒品海洛因之
    事宜，被告有時亦會接聽門號0000000000號之電話，並轉告
    丁○○回電予丙○○，再由與渠等有共同販賣第一級毒品犯
    意聯絡之戊○○交付海洛因，總計被告與丁○○、戊○○共
    同販賣第一級毒品海洛因予丙○○20次。(四)自96年7 月間某
    日起至同年9 月底止，己○○以每2 、3 天1 次之頻率，撥
    打被告提供之上開4 支行動電話，向被告及丁○○購買第一
    級毒品海洛因，被告與丁○○及與渠等有共同販賣第一級毒
    品犯意聯絡之戊○○3 人則以每包500 元之價格，輪流在高
    雄市○○路與七賢路口、忠孝路與七賢路口，交付第一級毒
    品海洛因予己○○，總計共同販賣第一級毒品海洛因予己○○20次。(五)96年12月6 日晚間，己○○撥打行動電話門號00
    00000000號予丁○○，向丁○○表示欲購買第一級毒品海洛
    因，被告、丁○○及與渠等有共同犯意聯絡之戊○○即推由
    丁○○於同日下午7 時43分許，在高雄市○○路與七賢路口
    ，以每包500 元之價格，販賣第一級毒品海洛因予己○○1
    次，因認被告所為涉犯毒品危害防制條例第4 條第1 項之販
    賣第一級毒品罪共45罪云云（起訴書雖僅泛稱被告與丁○○
    及與渠等有共同犯意聯絡之戊○○有共同多次販賣海洛因之
    犯行，惟關於前開各次販賣毒品之時間、地點、對象、金額
    ，業經公訴人於本院99年4 月28日審判程序中當庭補充更正
    ，見院二卷第198 至199 頁）。
二、按被告未經審判證明有罪確定前，推定其為無罪；犯罪事實
    ，應依證據認定之，無證據不得認定犯罪事實。又不能證明
    被告犯罪或其行為不罰者，應諭知無罪之判決，刑事訴訟法
    第154 條、第301 條第1 項分別定有明文。次按事實之認定
    ，應憑證據，如未能發現相當證據，或證據不足以證明，自
    不能以推測或擬制之方法，為裁判基礎；且認定不利於被告
    之事實須依積極證據，苟積極證據不足為不利於被告事實之
    認定時，即應為有利於被告之認定；另認定犯罪事實所憑之
    證據，雖不以直接證據為限，間接證據亦包括在內，然而無
    論直接證據或間接證據，其為訴訟上之證明，須於通常一般
    之人均不致有所懷疑，而得確信其為真實之程度者，始得據
    為有罪之認定，倘其證明尚未達到此一程度，而有合理之懷
    疑存在而無從使事實審法院得有罪之確信時，即應由法院為
    諭知被告無罪之判決（最高法院40年台上字第86號、30年台
    上字第816 號、76年台上字第4986號分別著有判例參照）。
三、公訴意旨認被告乙○○涉犯45次販賣第一級毒品罪嫌，無非
    係以被告於警詢、偵查及羈押庭訊中之供述、證人丁○○於
    警詢及偵查中之證述、證人戊○○於偵查中之證述、證人丙○○於警詢中之證述、證人己○○於警詢及偵查中之證述、
    扣押物品目錄表2 份、查獲現場照片4 張、證人戊○○之指
    認照片、法務部調查局濫用藥物實驗室97年3 月14日調科壹
    字第09723014510 號鑑定書、通訊監察譯文表各1 份，為其
    論據。
四、程序方面：
  (一)證人丙○○於警詢中之證述：
    按被告以外之人於審判外之言詞或書面陳述，除法律有規定
    者外，不得作為證據，刑事訴訟法第159 條第1 項定有明文
    。次按刑事訴訟法第159 條之2 規定，被告以外之人（含共
    同被告、共犯、證人、鑑定人、被害人等）於檢察事務官、
    司法警察官或司法警察調查中所為之陳述，與審判中不符時
    ，其先前之陳述具有較可信之特別情況，且為證明犯罪事實
    存否所必要者，得為證據。所謂「具有較可信之特別情況」
    ，係屬於證據能力之要件，法院應比較其前後陳述時之外在
    環境及情況，以判斷何者較為可信，例如：陳述時有無其他
    訴訟關係人在場，陳述時之心理狀況、有無受到強暴、脅迫
    、詐欺、利誘等外力之干擾，據以判斷該傳聞證據是否具有
    證據能力，並非對其陳述內容之證明力如何加以論斷；至所
    謂「證明犯罪事實存否所必要者」之要件，乃指就具體個案
    案情及相關證據予以判斷，其主要待證事實之存在或不存在
    ，已無從再從同一供述者取得與先前相同之陳述內容，縱以
    其他證據替代，亦無由達到同一目的之情形（參考最高法院
    97年度台上字第1373號、99年度台上字第2621號判決）。查
    證人丙○○於警詢中之證述，為被告以外之人於審判外之言
    詞陳述，依前開法律規定，屬傳聞證據。稽之證人丙○○於
    本院審理中以證人身分具結時，證稱伊認識兩位「慶仔」，
    伊不是向去醫院看伊之「慶仔」購買毒品，而係向另一位「
    慶仔」購買，伊撥打「慶仔」電話時，如為女子接聽，伊會
    直接跟女生說要拿1 包等語（見院二卷第180 、182 至183
    頁），與警詢中明確陳稱：伊係向綽號「慶仔」之丁○○購
    買毒品，伊撥打電話給慶仔時，如為女子接聽，該女子會叫
    「慶仔」回電等情（見警卷第15至17頁）不符，衡以證人丙○○自承警詢中所述實在（見院二卷第181 頁），且警詢距
    離案發時間較近，證人記憶較為清晰，無暇深思此間利害關
    係及法律適用，而未及設詞，又本案亦查無證人丙○○於警
    詢時有遭到強暴、脅迫、利誘等外力影響其陳述任意性之情
    形，是本院認證人丙○○於警詢時之陳述，存在具有較可信
    之特別情況。又因證人丙○○於審判中事後翻供，而無從再
    從其處取得與先前相同之陳述內容，故其先前於警詢中之證
    述，亦為證明犯罪事實存否所必要，揆諸上開說明，自具有
    證據能力。
  (二)證人己○○於警詢中之證述：
    再按被告以外之人於審判中滯留國外或所在不明而無法傳喚
    或傳喚不到者，其於檢察事務官、司法警察官或司法警察調
    查中所為之陳述，經證明具有可信之特別情況，且為證明犯
    罪事實之存否所必要者，得為證據，亦為刑事訴訟法第159
    條之3 第3 款所明定。本件警詢時指訴向被告與丁○○購買
    海洛因之證人己○○，經本院傳、拘無著，且無在監、在押
    情形，有其個人基本資料查詢結果、臺灣高等法院在監在押
    全國紀錄表、送達證書、高雄市政府警察局三民第二分局函
    及所附本院拘票、拘提報告書各1 份在卷可證（見院二卷第
    83至85、150 、156 至159 頁）。再自卷證以觀，未見警察
    有對證人己○○不正取供之情形，應認己○○於警詢中之證
    述係出於自由意識而為，復參之當時距離案發時間較近，證
    人記憶較為清楚，亦乏人情干擾，足認具有可信之特別情況
    ，且為證明被告犯罪事實存在所必要，依前開說明，應認證
    人己○○於警詢之證述具有證據能力。
  (三)證人戊○○、庚○○於警詢中之證述：
    證人戊○○、庚○○於警詢中之陳述，為審判外之陳述，除
    符合傳聞例外之情形，否則不具有證據能力。查證人戊○○
    、庚○○於警詢中就毒品之來源及購買毒品之時間、地點乙
    節，與審判中證述一致，核無前述刑事訴訟法第159 條之2
    前後供述不一致之情形；此外，復無刑事訴訟法第159 條之
    3 所規定之情事，不符合同法第159 條之2 、第159 條之3
    傳聞法則之例外，是證人戊○○、庚○○於警詢中之證述不
    具證據能力，惟仍非不得以之作為彈劾證據，爭執證人戊○○、庚○○於審判中陳述之憑信性或證明力（最高法院98年
    度台上字第6648號、97年度台上字第6585號判決參照），附
    此敘明。
  (四)證人庚○○、己○○於偵查中之證述：
    另按被告以外之人於偵查中向檢察官所為之陳述，除顯有不
    可信之情況者外，得為證據，刑事訴訟法第159 條之1 第2
    項規定甚明。本件證人庚○○、己○○偵查中向檢察官所為
    之證述，業經依法具結，且審酌渠等陳述時之外在環境及情
    況，並無證據顯示有受到外力干擾或心裡狀況異常之顯不可
    信情形，揆諸首揭說明，該證述自具有證據能力。再被告乙○○於審判中已對證人庚○○當庭及先前之陳述行使對質詰
    問權，己○○則因傳喚未到庭，未再請求傳喚（見院二卷第
    196 頁），應認亦已捨棄對證人己○○之對質詰問權，是上
    開證人於偵查中之證述，均屬業經合法調查之證據，依刑事
    訴訟法第155 條第2 項之規定，得作為本案判斷之依據（最
    高法院98年度台上字第7147號、6282號、6716號判決參照）
    。
  (五)共同被告戊○○、丁○○於偵查中之供述：
    復按若檢察官或法官非以證人身分傳喚而以共犯、共同被告
    身分傳喚到庭為訊問時，其身分既非證人，即與刑事訴訟法
    第186 條「依法應具結」之要件不合，縱未命其具結，純屬
    檢察官或法官調查證據職權之適法行使，當無違法可言。而
    前揭不論係本案或他案在檢察官面前作成未經具結之陳述筆
    錄，係屬被告以外之人於偵查中向檢察官所為之陳述，本質
    上屬於傳聞證據，基於保障被告在憲法上之基本訴訟權，除
    該被告以外之人有同法第159 條之3 各款之情形外，如已經
    法院傳喚到庭具結而為陳述，並經被告之反對詰問，前揭非
    以證人身分而在檢察官面前未經具結之陳述筆錄，倘合於同
    法第159 條之1 第2 項或第159 條之5 之情形，非不得為證
    據，不能因陳述人未經具結，即當然依同法第158 條之3 之
    規定，排除其證據能力（參見最高法院99年度台上字第1330
    號、97年度台上字第1373號判決）。查檢察官於偵查中係以
    共同被告身分傳喚戊○○、丁○○到庭陳述，依前揭說明，
    自無庸命渠等具結，又因其二人於偵查中向檢察官所為之陳
    述，為審判外之言詞陳述，依刑事訴訟法第159 條第1 項之
    規定，除符合傳聞例外之情形，否則不具有證據能力。而因
    戊○○、丁○○於本院審理中已以證人身分傳喚到庭具結作
    證，並賦予被告對渠等之反對詰問權，揆諸前開說明，該二
    人於檢察官偵查中以共同被告身分所為之供述，自有證據能
    力。
  (六)又被告以外之人於審判外之陳述，雖不符同法第159 條之1
    至第159 條之4 之規定，但經當事人於審判程序同意作為證
    據，法院審酌該言詞陳述或書面陳述作成時之情況，認為適
    當者，亦得為證據，同法第159 條之5 第1 項定有明文。除
    上開證據外，本判決所引用其餘傳聞證據，均經本院依法踐
    行調查證據程序，被告於審判程序亦同意作為證據，本院審
    酌證據資料作成時之情況，並無違法不當及證明力明顯過低
    之瑕疵，且無依法應排除其證據能力之情形，認以之作為認
    定被告有罪之證據應屬適當，故有證據能力。
五、實體方面：
    訊之被告乙○○堅詞否認有何販賣第一級毒品犯行，辯稱：
    伊未販賣海洛因予任何人，亦未替丁○○接聽電話聯絡購買
    海洛因之事宜，至多僅在接獲他人來電後，告知對方會請丁○○回電等語。經查：
  (一)公訴意旨(一)販賣毒品予庚○○部分：
  1.被告固於羈押庭訊時供稱：伊與丁○○為男女朋友，伊有時
    會替丁○○接聽電話等語（見羈押院一卷第5 頁、羈押院二
    卷第5 頁），核與證人即共同被告丁○○於警詢、偵查中證
    稱：伊有販賣毒品予庚○○，庚○○、戊○○、己○○、丙○○均係撥打伊所使用之門號0000000000、0000000000 、
    0000000000、0000000000、0000000000號行動電話與伊交易
    毒品，被告與伊係男女朋友關係，偶爾會幫伊接聽電話等語
    （見影警一卷第6 至7 頁、偵三卷第5 頁）大致相符，惟此
    僅能證明被告曾替丁○○接聽買毒者之來電，無法據此認定
    被告有與買毒者在電話中聯絡買賣毒品事宜或主觀上有與丁○○共同販賣毒品之犯意聯絡。
  2.又被告於警詢中雖自承：伊於庚○○在96年11月14日下午10
    時10分許遭警拘提到案前，曾接獲其來電，請伊轉告丁○○
    其需要毒品海洛因，之後丁○○即請戊○○將海洛因送至高
    雄市○○區○○路與凱歌路口等情（見警卷第7 頁），然徵
    諸證人庚○○於本院審理中具結證稱：伊向綽號「慶仔」之
    丁○○購買海洛因1 、2 次，均係撥打丁○○所使用之門號
    0000000000號行動電話，之後並由丁○○本人交付毒品予伊
    ，而被告與丁○○係男女朋友，伊有時亦會撥打電話予被告
    ，但未與被告在電話中聯絡毒品買賣事宜，伊不記得撥打上
    開行動電話購買毒品時，有無係由被告接聽之情形等語，（
    見院二卷第119 至121 頁），證人丁○○於警詢中亦證稱：
    被告未販賣毒品等語（見影警一卷第7 頁），足見被告前揭
    自白與事實不符，本件證人庚○○於96年11月14日係撥打電
    話向丁○○購買海洛因，並由丁○○至指定地點交付海洛因
    予庚○○，被告未與庚○○在電話中聯絡毒品買賣事宜，至
    臻明確。
  3.另共同被告戊○○於偵查中固供稱：曾替綽號「慶仔」之丁○○及其綽號「姐仔」之女友送過毒品約4 、50次等語（見
    影偵一卷第2 頁反面），惟共同被告戊○○未明確指述替被
    告及丁○○各次運送毒品之時間及交付之對象，且該4 、50
    次是否包含96年11月14日，至高雄市○○路與凱歌路口交付
    毒品予證人庚○○，亦有不明，故尚難逕以戊○○之證述對
    被告為不利之認定。尤有甚者，證人戊○○於本院審理中，
    改口具結證稱未曾替被告運送毒品等語（見院二卷第125 頁
    ），益見被告是否確有公訴意旨所指接獲庚○○之電話，並
    轉告丁○○庚○○欲購買海洛因之訊息後，與丁○○共同基
    於販賣海洛因之犯意聯絡，命戊○○交付海洛因予庚○○之
    情事，顯有疑問。此外，檢察官復未提出其他補強證據以證
    其說，自難逕對被告為不利之認定。
  (二)公訴意旨(二)販賣毒品予戊○○部分：
  1.按毒品交易之買賣雙方，乃具有對向性之關係，為避免犯販
    賣、轉讓、施用、持有毒品等罪者嫁禍他人而虛偽陳述其毒
    品來源，俾圖藉毒品危害防制條例第17條規定減輕其刑，其
    自白之憑信性即比一般無利害關係之證人所為之證述較為薄
    弱，為擔保其陳述之真實性，以避免為邀寬典而為損人利己
    之不實陳述，是其陳述是否與事實相符，仍應調查其他證據
    以資審認，必達於一般之人均不致有所懷疑，而得確信其為
    真實之程度者，始得採為被告有罪之認定。故事實審法院對
    被告或共犯之自白，或施用毒品者有關毒品來源之陳述，應
    再調查其他補強證據，相互參酌（參見最高法院98年度台上
    字第4459號、7163號、6689號判決）。查共同被告戊○○於
    檢察官訊問時，固陳稱：伊於96年12月5 日才開始向綽號「
    慶仔」之丁○○及其綽號「姐仔」之女友購買毒品，渠等會
    打電話給伊，叫伊將錢放在八德路某間透天厝之2 樓門縫，
    間隔2 小時後，渠等看伊放多少錢，就拿等價之毒品放在一
    樓門縫，伊再去拿，伊每次均購買價格6500元之毒品1 公克
    ，共購買3 、4 次，96年12月11日遭警查獲之4 包海洛因，
    亦係伊向被告及丁○○購買等語（見影偵一卷第2 頁反面至
    第3 頁、第8 頁反面），並當場指認警方跟監所拍照片中之
    被告為「姐仔」（見影警二卷第29頁背面），惟參之證人戊○○於警詢中證稱：警方查獲之海洛因4 包，係伊於96年12
    月10日下午1 時許，在綽號「慶仔」之男子住處，以7000元
    之價格，向「慶仔」購得海洛因1 包，再分裝成3 小包吸食
    ，「慶仔」並非丁○○等語（見影警一卷第29至30頁），就
    查獲之毒品究竟係向何人購得，證人戊○○於警詢中僅稱向
    「慶仔」購得，偵查中則改稱向被告及丁○○購得，前後供
    述明顯矛盾，其證述是否可信，已非無疑。
  2.又證人戊○○於本院審理中具結作證時，復當庭改稱：被告
    綽號並非「姐仔」，丁○○綽號亦非「慶仔」，之前於偵查
    中作證「慶仔」係丁○○及伊有向被告及丁○○購買毒品，
    均不實在，伊未曾向被告購買毒品等語（見院二卷第124 至
    126 頁），益徵證人戊○○證詞前後反覆不一，要難以其諸
    多瑕疵之證詞，採為對被告不利之認定。況證人戊○○於偵
    查中並未明確敘述自96年12月5 日起，向被告及丁○○歷次
    購買毒品之時間、地點及次數，僅泛指被告與丁○○有販賣
    毒品予伊，且檢察官所舉之戊○○扣押物品目錄表1 份（見
    影警二卷地11至12頁），只能證明戊○○有遭警查獲扣押物
    品目錄表所示物品之事實，亦無法依此認定被告有販賣海洛
    因予戊○○之情事。此外，檢察官復未舉出其他補強證據佐
    證證人戊○○於偵查中之證述為實在，揆諸前開說明，要不
    得單憑證人戊○○前開互有齟齬之證述，認定被告有販賣第
    一級毒品海洛因予戊○○之犯行。
  (三)公訴意旨(三)販賣毒品予丙○○部分：
    觀之證人丙○○於本院審理中雖證稱：伊認識二名「慶仔」
    ，伊於96年9 月開始向警察提示照片予伊指認之「慶仔」購
    買海洛因，而非向至醫院看伊之「慶仔」購買海洛因，伊每
    2 、3 天購買一次，約在鳳山體育館交貨，由「慶仔」或不
    同男生交付海洛因予伊，伊撥打電話予「慶仔」時，有時是
    女生接聽電話，有時是男生接聽電話，伊向該接聽電話之女
    生稱一包，對方即知悉係指價格1000元之海洛因1 包，伊不
    知該名女子為何人，亦未見過該名女子，在庭被告伊未曾見
    過等語（見院二卷第180 至183 頁），於警詢中則證稱：伊
    自96年9 月起，撥打門號0000000000號、0000000000號行動
    電話向綽號「慶仔」之丁○○購買毒品，門號0000000000號
    行動電話係由「慶仔」接聽，門號0000000000號行動電話則
    係由一名女子接聽，如由該名女子接聽，其會請「慶仔」回
    電，伊於96年9 月共購買毒品5 、6 次，直至同年12月1 日
    伊住院時，才再撥打電話予慶仔購買毒品，同年月4 日又購
    買1 次，毒品有時係「慶仔」親自送來，有時是戊○○送來
    等語（見警卷第15至17頁），就證人丙○○上開證詞相互比
    對，丙○○對於接聽電話之女子究竟僅係代為接聽，之後會
    再請丁○○回電，抑或該女子直接與丙○○聯絡購買毒品之
    事宜，前後證述互有矛盾，而「慶仔」究竟為何人，於審判
    中亦支吾其詞，在在可見證人丙○○於審判中之證詞，避重
    就輕，難以採信。況若丙○○之證述為真，亦無法證實接聽
    丙○○電話之女子即為被告，退步言之，縱認被告確曾代丁○○接聽電話，惟因被告與丁○○為男女朋友關係，衡情男
    女朋友間代為接聽電話極為常見，仍無法遽此認定被告必然
    有與丙○○聯絡購買毒品之事宜。另外，檢察官復未舉出其
    他補強證據以資證明被告確有販賣第一級毒品海洛因予丙○○之事實，揆諸首揭說明，自不得單憑證人前後互有歧異之
    證述，對被告為不利之認定。
  (四)公訴意旨(四)96年7 月間某日至同年9 月底販賣毒品予己○○
    部分：
    被告雖於偵查中供稱：己○○曾撥打電話給伊，伊曾拿毒品
    給己○○，但未向其收錢等語（見偵一卷第9 頁），證人己○○於偵查中亦證稱：伊自96年7 月開始，以平均每2 、3
    天一次之頻率，向被告、丁○○、戊○○購買價格500 元之
    海洛因1 包，伊均係撥打被告及丁○○使用之門號00000000
    00、0000000000、0000000000、0000000000號行動電話聯絡
    購買海洛因，有時電話係丁○○接聽，有時係被告接聽，約
    定交付毒品之地點有時在林森路、七賢路口，有時在忠孝路
    與七賢路口，被告、丁○○及戊○○均曾送過毒品給伊，綽
    號「阿弟」之戊○○及丁○○送過較為多次，被告較為少次
    等情（見影偵一卷第6 頁反面），惟參之證人己○○既證稱
    有時係向被告購買海洛因，有時係向丁○○、戊○○購買，
    在無證據證明被告與丁○○、戊○○就彼此間之販賣毒品犯
    行具有犯意聯絡及行為分擔之情形下，己○○各次撥打電話
    與被告聯絡購買毒品之時間即格外重要。然證人己○○自始
    自終均未具體指出向被告購買毒品之時間及交易方式，僅籠
    統指稱被告、丁○○、戊○○三人分別販賣毒品之模式，與
    刑法修正刪除連續犯後，販賣毒品罪採一罪一罰，必須具體
    指出被告販賣毒品之時間、地點，容有未合，自難以證人己○○如此抽象、不確定之證述，作為對被告不利之證據。再
    者，檢察官提出之門號0000000000號行動電話通訊監察譯文
    表，係針對96年11月15日至同年月21日所為之通訊監察譯文
    ；門號0000000000號行動電話通訊監察譯文表，則係針對96
    年11月22日至同年月24日所為之通訊監察譯文，有該2 支行
    動電話門號通訊監察譯文表各1 份在卷可按（見影警一卷第
    81至103 頁），上開通訊監察譯文經核均與檢察官起訴被告
    於96年7 月間某日起至同年9 月底止，販賣第一級毒品海洛
    因予己○○之犯罪事實無涉，亦難以此作為認定被告有罪之
    補強證據。此外，又無其他補強證據可資佐證被告確有公訴
    意旨一(四)部分之犯行，依上開說明，就此部分亦難對被告為
    不利之認定。
  (五)事實一(五)96年12月6日販賣毒品予己○○部分：
    揆諸證人己○○於偵查中具結證稱：伊於96年12月6 日晚上
    ，撥打門號0000000000號行動電話予丁○○，丁○○在伊為
    警查獲前5 分鐘，在七賢路與林森路口送毒品給伊，交易價
    格係一包海洛因500 元，但伊當時沒錢，故丁○○讓伊先賒
    欠之情（見影偵一卷第6 至7 頁），然此僅能證明丁○○有
    販賣毒品予己○○之事實，無法證明被告有販賣毒品予己○○或被告有與丁○○共同販賣毒品之犯意聯絡。復觀諸門號
    0000000000號行動電話於96年12月4 日至翌（5 ）日之通訊
    監察譯文表（見影偵一卷第79至80頁），其內容雖有提及交
    易數量及交易地點，惟自該譯文可知，該等通話應係被稱呼
    為「哥阿」之丁○○與被稱呼為「妹仔」之己○○之交易對
    話，渠等並約定由綽號「阿弟」之戊○○負責前往約定地點
    交付毒品，通話之內容完全未提及被告，由此可見，被告完
    全未參與該次之毒品買賣交易，尚難就此部分對被告為不利
    之認定。
  (六)至於查獲現場照片4 張、被告之扣押物品目錄表、法務部調
    查局濫用藥物實驗室97年3 月14日調科壹字第09723014510
    號鑑定書各1 份、高雄醫學大學附設中和紀念醫院檢驗報告
    6 份（見警卷第36至39頁、偵一卷第50至56頁），僅能證明
    被告遭警查獲時，持有扣押物品目錄表所示之物品，且其中
    5 包粉末含有第一級毒品海洛因成分、6 包粉末含有第二級
    毒品甲基安非他命成分，亦無法依此認定被告有公訴意旨所
    指之各次販賣第一級毒品海洛因情事。
  (七)綜上，檢察官所舉前開證據，尚不足使本院達於通常一般之
    人均不致有所懷疑，而得確信其為真實之程度，則依罪證有
    疑利於被告之原則，即不得遽為不利於被告之認定。此外，
    復查無其他積極證據足資認定被告有何檢察官所指之各次犯
    行，揆諸前開說明，本件被告被訴之犯行，均屬不能證明，
    自均應為被告無罪之諭知。
據上論斷，應依刑事訴訟法第301 條第1 項前段，判決如主文。
本案經檢察官甲○○到庭執行職務。
中    華    民    國    99    年    5     月    28    日
                刑事第十五庭  審判長法  官  莊珮君
                                    法  官  楊國煜
                                    法  官  吳佳樺
以上正本證明與原本無異。
如不服本判決應於收受送達後10日內向本院提出上訴書狀，並應
敘述具體理由；如未敘述上訴理由者，應於上訴期間屆滿後20日
內向本院補提理由書（均須按他造當事人之人數附繕本）「切勿
逕送上級法院」。
中    華    民    國    99    年    5     月    28    日
                                    書記官  廖佳玲

司法院資訊處製作；財團法人民間司法改革基金會備份。
